【裁判字號】    98,易,2554
【裁判日期】    980831
【裁判案由】    竊盜
【裁判全文】
臺灣臺中地方法院刑事判決              98年度易字第2554號
公  訴  人  臺灣臺中地方法院檢察署檢察官
被      告  甲○○
上列被告因竊盜案件，經檢察官提起公訴（98年度偵字第5045號
），本院判決如下：
    主  文
甲○○攜帶兇器，毀壞安全設備竊盜，累犯，處有期徒刑玖月。
    事  實
一、甲○○前因竊盜及違反毒品危害防制條例等案件，經本院分
    別判處有期徒刑9 月、9 月，嗣經裁定減刑為有期徒刑4 月
    15日、4 月15日，併定應執行有期徒刑9 月確定，於民國96
    年9 月4 日縮短刑期執行完畢。竟不知悔改，意圖為自己不
    法之所有，基於竊盜之犯意，於96年12月17日13時30分前某
    時許，攜帶客觀上足供兇器使用之鐵撬2 支（未扣案），至
    臺中縣梧棲鎮○○路155 巷32號後門處，以上開2 支鐵撬撬
    開鐵門毀壞門鎖，進入屋內竊取張淑玟所有現金新臺幣（下
    同）3 萬餘元及金飾2 個，得手後逃離現場。嗣經張淑玟婆
    婆乙○○○發覺遭竊報警，經警在該屋後門白鐵窗採得甲○
    ○之指紋1 枚而循線查獲，始悉上情。
二、案經臺中縣警察局清水分局報請臺灣臺中地方法院檢察署檢
    察官偵查起訴。
    理  由
一、按被告以外之人（包括證人、鑑定人、告訴人、被害人及共
    同被告等）於審判外之陳述雖不符刑事訴訟法第159 條之1
    至第159 條之4 等4 條之規定，而經當事人於審判程序同意
    作為證據，法院審酌該言詞陳述或書面陳述作成時之情況，
    認為適當者，亦得為證據；又當事人、代理人或辯護人於法
    院調查證據時，知有刑事訴訟法第159 條第1 項不得為證據
    之情形，而未於言詞辯論終結前聲明異議者，視為有前項之
    同意；此於同法第159 條之5 定有明文。立法意旨在於傳聞
    證據未經當事人之反對詰問予以核實，原則上先予排除；惟
    若當事人已放棄反對詰問權，於審判程序中表明同意該等傳
    聞證據可作為證據；或於言詞辯論終結前未聲明異議，基於
    尊重當事人對傳聞證據之處分權及證據資料愈豐富，愈有助
    於真實發見之理念，且強化言詞辯論主義，使訴訟程序得以
    順暢進行，上開傳聞證據亦均具有證據能力。經查，被告甲
    ○○已於本院審理時（見本院卷11、12頁）表示就告訴人乙
    ○○○於警詢中之言詞陳述及證人陳明田於偵訊時之言詞證
    述內容並無意見，且同意作為證據，經本院審酌此等陳述作
    成時之客觀狀況，並無任何遭不當施壓或干擾，亦未有事證
    顯示其有遭受不當取供之情形，因認以之作為本案之證據亦
    屬適當，則依刑事訴訟法第159 條之5 之規定，上開審判外
    之陳述得作為證據使用，先予敘明。
二、訊據被告甲○○於本院坦承上揭事實不諱，核與告訴人乙○
    ○○於警詢指訴情節相符，並經證人陳明田於偵訊證述屬實
    ，復有臺中縣警察局清水分局安寧派出所發生竊盜案件紀錄
    表1 紙、臺中縣警察局清水分局現場勘察報告、內政部警政
    署刑事警察局97年2 月29日刑紋字第0970025207號鑑驗書各
    1 份在卷可稽，足認被告自白與事實相符，應可採信。綜上
    ，本件事證明確，被告犯行，堪以認定。
三、核被告所為，係犯刑法第321 條第1 項第3 款、第2 款攜帶
    兇器毀壞安全設備竊盜罪。查被告行竊時所攜帶之鐵撬2 支
    ，係用來破壞告訴人乙○○○住處後門門鎖之工具，業據被
    告於偵訊中供稱：（問：如何破壞鐵門？）拿2 支撬棒撬開
    等語（詳偵卷(一)26頁），於本院供稱：2 支（撬棒）都是68
    公分，材質都是鐵製的等語甚詳（詳本院卷12頁），經核與
    證人陳明田於偵訊時證稱：我們到達，發現後門被破壞，白
    鐵門門鎖被撬壞等語相符（詳偵卷(一)18頁）。是被告進入告
    訴人乙○○○住處行竊，係以2 支鐵製撬棒將鐵門撬開以致
    毀壞門鎖，準此，公訴人漏未斟酌被告本件竊盜犯行兼有毀
    越安全設備之情狀，尚有未洽，惟此僅為加重條件之增減，
    乃屬單純一罪，毋庸變更起訴法條，附此敘明。公訴意旨就
    犯罪事實部分雖未論及被告毀壞安全設備之事實，然該部分
    核屬公訴人已起訴犯罪事實之部分行為，為起訴效力所及，
    本院自得併予審理，亦併敘明。又其前因竊盜及違反毒品危
    害防制條例等案件，經本院分別判處有期徒刑9 月、9 月，
    嗣經裁定減為有期徒刑4 月15日、4 月15日，併定應執行有
    期徒刑9 月確定，於96年9 月4 日縮短刑期執行完畢，有臺
    灣高等法院被告前案紀錄表在卷可稽。茲被告於有期徒刑執
    行完畢後，5 年內，再犯本件有期徒刑以上之罪，為累犯，
    依刑法第47條第1 項規定，加重其刑。爰審酌被告甫因竊盜
    等案執行完畢，仍不知悔改，攜帶兇器毀壞安全設備竊取被
    害人張淑玟所有現金3 萬餘元及金飾2 個等物，及犯後坦承
    犯行等一切情狀，量處如主文所示之刑。另被告持以犯本案
    之鐵撬2 支均未扣案，被告亦自承業已丟棄，既無證據證明
    鐵撬2 支現尚存在，復非違禁物，為免日後執行困難，爰不
    另為沒收之諭知。
據上論斷，應依刑事訴訟法第284 條之1 、第299 條第1 項前段
，刑法第321 條第1 項第2 款、第3 款、第47條第1 項，判決如
主文。
本案經檢察官陳永豐到庭執行職務
中    華    民    國    98    年    8     月    31    日
                  刑事第十一庭  法  官  柯志民
上正本證明與原本無異。
如不服本判決，應於收送達後10日內向本院提出上訴書狀（應敘
述具體理由並附繕本）。
上訴書狀如未敘述理由，應於上訴期間屆滿後20日內補提理由書
於本院。
                                書記官  賴亮蓉
中    華    民    國    98    年    8     月    31    日
附錄本案論罪科刑法條全文：
刑法第321條
犯竊盜罪而有左列情形之一者，處六月以上、五年以下有期徒刑
：
一  於夜間侵入住宅或有人居住之建築物、船艦或隱匿其內而犯
    之者。
二  毀越門扇、牆垣或其他安全設備而犯之者。
三  攜帶兇器而犯之者。
四  結夥三人以上而犯之者。
五  乘火災、水災或其他災害之際而犯之者。
六  在車站或埠頭而犯之者。
前項之未遂犯罰之。


司法院資訊處製作；財團法人民間司法改革基金會備份。
